最　高　行　政　法　院　裁　定　　　　　　　　　　九十一年度裁字第九二五號
　　上　訴　人　甲○○
　　訴訟代理人　蕭顯忠律師
　　被 上訴 人　財政部臺灣省中區國稅局
　　代　表　人　乙○○
右當事人間因有關稅捐事務事件，上訴人不服中華民國九十年六月二十七日臺中高等
行政法院八十九年度訴字第三四二號判決，提起上訴。本院裁定如左︰
    主  文
上訴駁回。
上訴審訴訟費用由上訴人負擔。
    理  由
按對於高等行政法院判決上訴，非以其違背法令為理由，不得為之，行政訴訟法第二
百四十二條定有明文。是當事人依行政訴訟法第二百四十三條第一項規定，以高等行
政法院判決有不適用法規或適用法規不當為上訴最高行政法院之理由時，其上訴狀或
理由書應有具體之指摘，並揭示該法規之條項或其內容。若係成文法以外之法則，應
揭示該法則之意旨。倘為司法院解釋、或本院之判例，則應揭示該判解之字號或其內
容。上訴狀或理由書如未依此項方法表明者，即難認為已對高等行政法院判決之違背
法令有具體之指摘，其上訴自難認為合法。本件上訴人對於臺中高等行政法院八十九
年度訴字第三四二號判決提起上訴，雖以：本件系爭保證金並非上訴人之酬勞，上訴
人未予申報所得，並無過失可言，依司法院釋字第二七五號解釋意旨，被上訴人不得
對上訴人科處罰鍰。又彰化基督教醫院民國八十八年五月二十六日（八八）彰基院字
第八八○五三五號函，向被上訴人所屬彰化縣分局請求准予設計保證金不先列入代扣
繳所得稅範圍，經該分局於八十八年五月二十八日以中區國稅彰縣資字第八八○○一
七○三三號函，准予備查，該函所言保證金與本案之保證金完全相同，所述不視為建
築師所得而免列入代扣繳所得稅之理由，與上訴人主張保證金非酬金及本案保證金非
上訴人酬金之理由完全相同，足證本案之保證金非上訴人之酬金，事實上為被上訴人
所認同，否則若認該保證金即係上訴人之酬金，又豈能准予免辦所得稅代扣繳，原審
判決認該案僅屬個案性質，顯違背論理法則。又執行業務所得查核辦法第十條第一項
所謂執行業務收入實現時，指所收款項係以酬金性質收入，完全屬上訴人所得，得自
由支配之情形始當之，公會撥交上訴人之保證金並非酬金，應於將來與業主結算，始
成為上訴人之酬金，故公會之撥款並非上訴人之收入實現，至所謂經由公會代收轉付
者，得以公會轉付之日期為實現日期者，仍以公會代收轉付酬金為限，本件公會係收
取保證金撥交上訴人，由上訴人依合約與業主處理，並非代收轉付酬金，故本案情形
與上開查核辦法規定情形並不相同，原審判決認定系爭款項為酬金，係適用法則顯有
不當。嗣後上訴人之未退還保證金，乃因錯誤造成，上訴人認為提早繳付所得稅亦無
妨，乃就本稅部分撤回複查之申請，該保證金既已錯誤列為上訴人之收入，上訴人只
得將錯就錯不予退還，日後與彰化基督教醫院結算時改列酬金，原審判決就此認定係
上訴人所收保證金為酬金之證明，倒果為因云云，提起上訴，請求廢棄原判決。經查
，上訴人上開指摘事實，無非涉及其是否有過失，以及系爭所得屬酬金抑或為保證金
與暫付款之事實認定與證據取捨；惟就原審判決以上訴人起訴為無理由，駁回上訴人
之起訴，究有何違背法令，未為具體說明。從而，本件上訴人空言指摘原審判決不適
用法規，或適用法規不當，揆諸首揭說明，其上訴難謂合法，應予駁回。
據上論結，本件上訴為不合法，爰依行政訴訟法第二百四十九條第一項前段、第一百
零四條、民事訴訟法第九十五條、第七十八條，裁定如主文。
中　　華　　民　　國　　九十一　　　年　　　九　　　　月　　　十二　　　日
                    最 高 行 政 法 院  第 四 庭
                                審 判 長 法  官　　　廖　政　雄
                                         法  官　　　趙　永　康
                                         法  官　　　林　清　祥
                                         法  官　　　鍾　耀　光
                                         法  官　　　姜　仁　脩
右  正  本  證  明  與  原  本  無  異
　　　　　　　　　　　　　　　　　　　　 法院書記官　莊　俊　亨
中　　華　　民　　國　　九十一　　　年　　　九　　　　月　　　十二　　　日
